臺灣高雄地方法院刑事判決
111年度審交易字第492號
公  訴  人  臺灣高雄地方檢察署檢察官
被      告  李永智



上列被告因過失傷害案件，經檢察官提起公訴（111年度偵字第7
394號），本院判決如下：
    主  文
李永智犯過失傷害罪，處有期徒刑肆月，如易科罰金，以新臺幣
壹仟元折算壹日。
    事  實
一、李永智考領有大貨車普通駕駛執照，於民國110年4月8日13
    時許，駕駛車牌號碼00-0000號自用小客車，沿高雄市鼓山
    區龍德新路由西往東行駛，至龍德新路好市多大順店停車場
    出入口前，本應注意轉彎車應讓直行車先行，而當時天候晴
    、日間自然光線、柏油路面、路面乾燥、無缺陷、無障礙物
    ，視距良好，並無不能注意之情事，竟疏於注意，貿然左轉
    欲進入停車場，適有余美鳳騎乘車牌號碼000-000號普通重
    型機車，沿龍德新路由東往西駛來，見狀閃避不及，致兩車
    發生碰撞，造成余美鳳人車倒地，受有右橈骨遠端骨折、左
    足2/3/4趾骨骨折、右手腕鈍挫傷、左腳踝鈍挫傷、右橈骨
    骨折、左足楔狀骨骨折、左足第一至第三趾近端趾骨及第一
    趾遠端趾骨骨折之傷害。嗣李永智於報案人或勤務中心轉來
    資料未報明肇事人姓名，處理人員前往傷者就醫之醫院處理
    時在場，並當場承認為肇事人。
二、案經余美鳳訴由高雄市政府警察局鼓山分局報告臺灣高雄地
    方檢察署檢察官偵查起訴。　　
    理  由
壹、證據能力部分：
    按被告以外之人於審判外之陳述，雖不符刑事訴訟法第159
    條之1至第159條之4之規定，而經當事人於審判程序同意作
    為證據，法院審酌該言詞陳述或書面陳述作成時之情況，認
    為適當者，亦得為證據，刑事訴訟法第159條之5第1項定有
    明文。查：檢察官、被告對於本判決所引用其他審判外之言
    詞或書面陳述，均同意有證據能力（見審交易卷第35頁），
    本院審酌該具有傳聞證據性質之證據，其取得過程並無瑕疵
    ，與待證事實具有關聯性，證明力非明顯過低，以之作為證
    據係屬適當，認俱有證據能力。
貳、認定犯罪事實所憑之證據及理由：
　　訊據被告李永智固不諱言於前揭時、地，駕駛上開車輛，與
    余美鳳所騎乘之機車發生擦撞；余美鳳倒地受有前揭傷勢等
    情，惟否認有何過失傷害犯行，辯稱：當時我沒有看到對向
    內側車道有車，我才慢速切出去，我不是不想等等語（見審
    交易卷第47頁）。經查：
一、被告於前揭時、地，駕車與余美鳳所騎乘之機車發生擦撞，
    致余美鳳受有上開傷害之事實，為被告所不爭執，另經證人
    余美鳳於警詢及偵訊時證述明確，且有道路交通事故現場圖
    、道路交通事故調查報告表㈠、㈡-1、中正脊椎骨科醫院、高
    雄醫學大學附設中和紀念醫院診斷證明書各1份、監視器光
    碟1片、監視器擷取畫面4張、行車紀錄器光碟1片及行車紀
    錄器擷取畫面6張在卷可稽，是此部分事實，自堪認定。
二、被告以前詞置辯，故本案有疑義，應予審究者，厥為：被告
    有無轉彎車未讓直行車先行？本院說明如下：　　
㈠、證人余美鳳於警詢時證稱：我於110年4月8日12時40分許，騎
    乘普重機CPL-018號，行駛龍德新路東往西經過好市多-大順
    店的出入口時，與李永智所駕駛的自小客YW-7366號行駛龍
    德新路西往東左轉進入好市多-大順店發生車禍等語（見警
    卷第7頁至第8頁）。
㈡、佐以本院勘驗被告之行車紀錄器影像，在影像畫面中，被告
    行向前方有一自用小客車，於肇事地點前有打方向燈，也要
    轉入好事多停車場，但於肇事路口時，被告未待前車轉彎後
    即先行左轉等情，有本院準備程序筆錄1份存卷可查（見審
    交易卷第33頁），核與警方調取好事多停車場外之監視器翻
    拍照片影像，及被告提供之行車紀錄器影像相符（見警卷第
    27頁至第29頁；偵卷第37頁至第45頁），益證被告行向之前
    方，亦有1輛自用小客車，於肇事地點前有顯示方向燈，亦
    欲轉入好事多停車場之事實。
㈢、而被告見其前方車輛顯示方向燈，欲左轉至好事多停車場之
    際，被告在後方等待時間不到3秒鐘乙節，業經被告於觀看
    其行車紀錄器影像後，坦認屬實（見審交易卷第101頁），
    是以被告未待其前方欲左轉之自用小客車左轉，再確認有無
    直行車輛，始行左轉；而是在該交岔路口，等待不到3秒鐘
    時間，逕自左轉，待發覺余美鳳騎乘機車，由對向車道直行
    而來時，雙方見狀，閃煞皆已不及，兩車遂發生擦撞。故被
    告有轉彎車未讓直行車先行之事實無訛。　
三、按汽車行駛至交岔路口，轉彎車應讓直行車先行，道路交通
    安全規則第102條第1項第7款定有明文。查：被告領有大貨
    車普通駕駛執照，有證號查詢汽車駕駛人資料1份附卷可考
    （見審交易卷第15頁），應知悉上開規定；且案發當時天候
    晴、日間自然光線、柏油路面、路面乾燥、無缺陷、無障礙
    物，視距良好，並無不能注意之情事，有卷附之道路交通事
    故調查表㈠可參（見警卷第15頁），然被告卻未待前方車輛
    左轉後，再依序左轉，如同前述，被告有轉彎車未讓直行車
    先行之事實，致其駕駛之自用小客車與余美鳳所騎乘機車發
    生擦撞，被告對本件道路交通事故之發生，應有過失之責。
    另本案經送高雄市交通局車輛行車事故鑑定委員會鑑定，亦
    認被告左轉彎車未禮讓直行車先行，為肇事原因，此有高雄
    市交通局車輛行車事故鑑定委員會鑑定意見書在卷足憑（見
    警卷第39頁至第40頁）。
四、又被告對本件車禍之發生有前揭過失行為，且其過失行為確
    使余美鳳人車倒地，受有上述傷害，故被告之過失行為與余
    美鳳之傷害結果，應具有相當之因果關係。
五、參諸上情，本件事證明確，被告所辯不足採信，是以被告前
    揭犯行，堪予認定，應依法論科。
參、論罪科刑：
一、核被告李永智所為，係犯刑法第284條前段之過失傷害罪。
    又被告於肇事後，報案人或勤指中心轉來資料未報明肇事人
    姓名，處理人員前往現場處理時，被告在場，並當場承認為
    肇事人乙節，有高雄市政府警察局交通大隊鼓山分隊道路交
    通事故肇事人自首情形紀錄表附卷可查（見警卷第23頁），
    合於自首要件，依刑法第62條前段之規定減輕其刑。
二、本院審酌被告於左轉彎時，疏於注意對向車道有無來車，即
    貿然左轉，為本件車禍之肇事原因；且造成余美鳳多處骨折
    之傷害，迄今仍未獲得余美鳳之諒解；參以被告曾有過失傷
    害之素行，有臺灣高等法院被告前案紀錄表1份附卷可憑；
    兼衡以被告於警詢時自承之智識能力與經濟能力等一切情狀
    ，量處如主文所示之刑，並諭知易科罰金之折算標準。
據上論斷，應依刑事訴訟法第299條第1項前段，刑法第284條前
段、第41條第1項前段、第62條前段，刑法施行法第1條之1第1項
，判決如主文。
本案經檢察官王清海提起公訴，檢察官范文欽到庭執行職務。
中　　華　　民　　國　　111 　年　　7 　　月　　14　　日
                  刑事第五庭    法　官  陳川傑
以上正本證明與原本無異。
如不服本判決應於收受判決後20日內向本院提出上訴書狀，並應
敘述具體理由。其未敘述上訴理由者，應於上訴期間屆滿後20日
內向本院補提理由書(均須按他造當事人之人數附繕本)「切勿逕
送上級法院」。
中　　華　　民　　國　　111 　年　　7 　　月　　14　　日
                                書記官  黃挺豪
附錄本判決論罪科刑之法條：
中華民國刑法第284條
因過失傷害人者，處1年以下有期徒刑、拘役或10萬元以下罰金
；致重傷者，處3年以下有期徒刑、拘役或30萬元以下罰金。